臺灣基隆地方法院刑事裁定
111年度毒聲重字第3號
聲請人即   
受處分人   黃隆發



上列聲請人即受處分人因違反毒品危害防制條例案件，對於本院
於中華民國110年5月3日以110年度毒聲字第226號裁定，於110年
7月29日確定之不服，依法於111年3月2日具狀依法聲請重新審理
，而本院裁定如下：
    主  文
聲請駁回。
    理  由
一、本件聲請意旨：如附件刑事聲請重新審理狀所示。
二、按觀察、勒戒及強制戒治之裁定確定後，有下列情形之一，
    認為應不施以觀察、勒戒或強制戒治者，受觀察、勒戒或強
    制戒治處分之人，或其法定代理人、配偶，或檢察官得以書
    狀敘述理由，聲請原裁定確定法院重新審理：一、適用法規
    顯有錯誤，並足以影響裁定之結果者。二、原裁定所憑之證
    物已證明為偽造或變造者。三、原裁定所憑之證言、鑑定或
    通譯已證明其為虛偽者。四、參與原裁定之法官，或參與聲
    請之檢察官，因該案件犯職務上之罪，已經證明者。五、因
    發現確實之新證據足認受觀察、勒戒或強制戒治處分之人，
    應不施以觀察、勒戒或強制戒治者。六、受觀察、勒戒或強
    制戒治處分之人，已證明其係被誣告者，此毒品危害防制條
    例第20條之1第1項定有明文。又聲請重新審理，應於裁定確
    定後三十日內提起；但聲請之事由，知悉在後者，自知悉之
    日起算，且法院認為無重新審理之理由，或程序不合法者，
    應以裁定駁回之；認為有理由者，應重新審理，更為裁定。
    法院認為無理由裁定駁回聲請者，不得更以同一原因，聲請
    重新審理，此毒品危害防制條例第20條之1第4項、第5項各
    定有明文。
三、本院查：
　㈠聲請人即受處分人黃隆發（下稱聲請人），於110年5月14日
    親自簽名收受本院110年度毒聲字第226號刑事裁定書，且該
    案於110年7月29日確定之事實，亦有本院110年度毒聲字第3
    4號刑事裁定書、送達證書、上開刑案書記官辦案進行簿影
    節本、臺灣高等法院被告前案紀錄表各1件在卷可稽【見本
    院111年度毒聲重字第3號卷，下稱本院卷，第31至77頁、第
    87至89頁、第95至98頁】。惟聲請人於上開刑案裁定於110
    年7月29日確定後三十日以上之111年3月2日始提起重新審理
    ，其程序顯於法不合，亦無從補正，應堪認定。
　㈡又本院110年度訴字第221號刑事判決判處：「黃隆發犯持有
    第二級毒品純質淨重20公克以上之罪，處有期徒刑拾月。扣
    案之第一級毒品海洛因（合計淨重4.87公克，驗餘淨重4.82
    公克，純度32.03%，驗餘純質淨重1.56公克）併同難以析離
    之包裝袋8只、第二級毒品甲基安非他命（合計驗前淨重162
    .67公克，驗餘淨重162.54公克，純度96.00%，驗前純質淨
    重156.16公克）併同難以析離之包裝袋12只，均沒收銷毀之
    。」之情節，係聲請人即被告黃隆發因違反毒品危害防制條
    例案件，經檢察官提起公訴（臺灣基隆地方檢察署110度偵
    字第181號案件），被告就被訴事實為有罪之陳述，本院合
    議庭裁定由受命法官獨任進行審判，經裁定改依簡式審判程
    序後，檢察官聲請改依協商程序而為判決，亦有本院110年
    度訴字第221號刑事判決書、臺灣基隆地方檢察署110度偵字
    第181號起訴書、臺灣高等法院被告前案紀錄表各1件在卷可
    徵【見本院卷，第13至20頁、第31至77頁】。復依臺灣基隆
    地方檢察署110度偵字第181號起訴書之犯罪事實欄一、所示
    內容：「一、黃隆發（所涉施用第二級毒品甲基安非他命罪
    嫌，另行聲請觀察、勒戒）明知海洛因、甲基安非他命分別
    為毒品危害防制條例所明定之第一級毒品、第二級毒品，不
    得持有、施用，竟基於持有第一級毒品與持有第二級毒品純
    質淨重20公克以上之犯意，於民國109年12月22日凌晨1時許
    在臺北市大同區重慶北路某處，以新臺幣(下同)16萬元購入
    第一級毒品海洛因8包（扣押物品目錄表編號2海洛因8包登
    載毛重6.6公克，淨重4.87公克，驗餘淨重4.82公克，純度3
    2.03%，純質淨重1.56公克）及第二級毒品甲基安非他命12
    包（扣押物品目錄表編號1安非他命12包登載毛重168.6公克
    ，淨重162.67公克，驗餘淨重162.54公克，純度96.00%，純
    質淨重156.16公克）而持有之。嗣於109年12月22日13時許
    ，在新北市○○區○○路000號前為警盤查，因其當時為本署發
    布通緝之通緝犯，遂加以逮捕並對其所使用車牌號碼000-00
    00號自小客車實施附帶搜索，當場查獲並扣得改造手槍零組
    件槍枝滑套1個(所涉違反槍砲彈藥刀械管制條例案件，由本
    署另案偵辦中)，嗣因當場雨勢過大，遂由員警先將黃隆發
    帶返新北市政府警察局金山分局，復取得黃隆發同意後繼續
    對前開自小客車實施搜索，又當場並查獲並扣得上開第一級
    毒品海洛因8包、第二級毒品甲基安非他命12包、安非他命
    吸食器2組、玻璃球2顆、電子磅秤2台，始悉上情。」等情
    節以觀，本案起訴範圍係針對被告黃隆發持有第二級毒品純
    質淨重20公克以上之罪，與被告黃隆發另涉施用第二級毒品
    甲基安非他命罪嫌，另行聲請觀察、勒戒間，二者法益侵害
    係各別並不相同，自不生一事不再理原則，亦不生吸收犯之
    實質上一罪之關係，應堪認定。因此，聲請人據此聲請重新
    審理，於法尚有未合，亦無重新審理之理由，洵堪認定。　
　㈢綜上，聲請人上開聲請重新審理，於法尚有未合，本件聲請
    應予駁回。
據上論斷，應依毒品危害防制條例第20條之1第4項前段、第5項
，裁定如主文。　
中　　華　　民　　國　　111 　年　　3 　　月　　8 　　日
                  刑事第三庭法　官  施添寶
以上正本證明與原本無異。　                               
對於本件裁定如有不服，應於收受送達後5日內，向本院提出抗
告書狀，敘述抗告之理由，抗告於臺灣高等法院。　　　　　　
中　　華　　民　　國　　111 　年　　3 　　月　　9 　　日
                            書記官  陳怡文
 
附件：刑事聲請重新審理狀影本1件。